臺灣臺北地方法院交通事件裁定　　　　　　　　　　　九十年度交聲字第五九七號
　　異議人即
　　受處分人　甲○○
右列受處分人因違反道路交通管理處罰條例案件，對於臺北市交通事件裁決所於中華
民國九十年六月一日所為處分（原處分案號：北市裁三字第駕裁二二－ＺＡ0000
000號）聲明異議，本院裁定如左：
        主      文
異議駁回。
        理      由
一、汽車行駛高速公路應依速限標誌指示，高速公路交通管制規則第五條第一項前段
    有明文規定。汽車行駛於高速公路而不遵管制之規定者，處汽車駕駛人新臺幣（
    以下同）三千元以上六千元以下罰鍰並記違規點數一點，道路交通管理處罰條例
    第三十三條第一項及第六十三條第一項第一款亦有處罰規定（按道路交通管理處
    罰條例第三十三條第一項並未於民國九十年一月十七日總統令修正公布，並自同
    年六月一日起施行之列，無新舊法比較之問題，先予敘明）。
二、本件受處分人即異議人甲○○所有車牌號碼ＷＮ－八一七五號自用小客車，於九
    十年三月十一日九時十七分許，行經當時設有最高速限九十公里標誌之國道一號
    高速公路北向路標三十二‧二公里處，為內政部警政署國道公路警察局第一警察
    隊（以下稱國道一隊）執勤員警陳政雄使用雷達測速器，測得該輛自用小客車駕
    駛人竟以時速一百零八公里之行車速度（超速十八公里）行駛，以其有違反道路
    交通管理處罰條例第三十三條第一項規定之行為逕行掣單（公警局交字第ＺＡ0
    000000號）舉發。嗣舉發單送達受處分人後，因受處分人依限到案向原處
    分機關提出申訴，原處分機關請舉發單位調查結果，仍認受處分人有前揭違規行
    為，原處分機關即於九十年六月一日依道路交通管理處罰條例第三十三條第一項
    （原處分漏載「第一項」）及第六十三條第一項第一款規定，裁處受處分人三千
    元罰鍰並記違規點數一點之處分。
三、本件受處分人經兩次傳訊未到庭，惟據其聲明異議意旨並不否認其駕駛車牌車牌
    ＷＮ－八一七五號自用小客車於前揭時地以時速一百零八公里行駛為警採證之事
    實，惟否認有何違反道路交通管理處罰條例第三十三條第一項之行為，並辯稱略
    以：高速公路不同路段有不同限速標準，每小時一○○、九十、八十、六十公里
    各不相同，且南下三十二公里處，同一路段有不同的速限，即右側高架路段為限
    速一○○公里，左側平面路段為限速九十公里；又南下二十七‧七公里處之限速
    標誌設置在四線車道外，實心護欄的消音牆旁，週圍遍佈雜草蔓藤，行駛於內側
    車道的小型車，會被行駛於外側車道的大型車阻擋視線，而無法看清標誌；除此
    之外，南下二十七‧七公里處只有外側設有標誌，內側未設速限標誌以利內側車
    道駕駛人辨識，基於以上理由，致使我認為該路段限速為一○○公里云云。然查
    ：右揭違規事實，有舉發通知單一紙附卷可證。又查國道一號高速公路南向二十
    七‧七公里處之設有限速九十公里之標誌牌，汽車駕駛人自應依交通標誌之指示
    行駛，無需注意高架路段與平面路段匯流之差別，亦經國道一隊函復受處分人申
    訴時說明無誤，亦有國道一隊九十年五月九日（九○）公警國一刑訴字第○六二
    三五號函存卷足憑。況查本院檢視受處分人所提出國道一號高速公路南下二十七
    ‧七公里處之限速標誌，其最高速限九十公里之標誌清晰可見，尚未達到無法看
    清標誌之情形。未查交通警察掣單舉發違反道路交通管理處罰條例所列之違規事
    實，本質上為行政處分，係公務員基於職務上之權力，依法就特定之具體事件所
    為之具公法上效果之單方面行政行為，基於公務員為公法上行為具有公信力之原
    則，該行政行為當可被推定為真正，其據以依法處分之事實認定亦為正確無誤。
    綜上所述，本件受處分人所為上開辯解，無非係卸責之詞，不足採信。本件受處
    分人駕車行駛高速公路超速行駛之違規行為洵堪認定屬實，從而原處分機關依行
    為時道路交通管理處罰條例第三十三條第一項（原處分漏載「第一項」，應予補
    正）、第六十三條第一項第一款規定，裁處受處分人三千元罰鍰並記違規點數一
    點之處分，核無違誤。本件聲明異議為無理由，應予駁回。
據上論斷，應依道路交通案件處理辦法第十九條，裁定如主文。
中      華      民      國    九十一    年      五      月    三十      日
                                 臺灣臺北地方法院交通法庭
                                     法  官  曾  啟  謀
右正本證明與原本無異。
如不服本裁定，應於裁定送達後五日內向本院提出抗告狀。
                                     書記官  謝  韻  華
中      華      民      國    九十一    年      五      月    三十      日
